th: อุปกรณ์ที่มาพร้อมกับเหล้าแอ็บซินท์: แก้วแอบซินท์; ช้อนแอบซินท์; ไม้ขีดไฟ; จุกริน; สมุดสูตรเครื่องดื่ม; น้ำตาลก้อน; อื่นๆ
pt-BR: Acessórios para absinto incluídos: Copo de absinto; Colher de absinto; Fósforos; Bico dosador; Livreto de receitas; Cubos de açúcar; Outros
hr-HR: Uključeni dodaci za apsint: Čaša za apsint; Žlica za apsint; Šibice; Nastavak za točenje; Knjižica s receptima; Kocke šećera; Ostalo
lt-LT: Į komplektą įeinantys absento priedai: Absento taurė; Absento šaukštelis; Degtukai; Pyliklis; Receptų knygelė; Cukraus kubeliai; Kita
en: Absinthe accessories included: Absinthe glass; Absinthe spoon; Matchsticks; Pourer; Recipe booklet; Sugar cubes; Other
zh-CN: 包括苦艾酒配件: 苦艾酒杯; 苦艾酒匙; 火柴; 倒酒器; 食谱手册; 方糖; 其他
fr: Accessoires inclus avec l’absinthe: Verre à absinthe; Cuillère à absinthe; Allumettes; Bec verseur; Livret de recettes; Morceaux de sucre; Autre
nl: Inbegrepen absintaccessoires: Absintglas; Absintlepel; Lucifers; Schenktuit; Receptenboekje; Suikerklontjes; Overig
cs: Obsažené absintové příslušenství: Absintová sklenice; Absintová lžička; Zápalky; Nalévátko; Brožura s recepty; Kostky cukru; Ostatní
it: Accessori per assenzio inclusi: Bicchiere per assenzio; Cucchiaio per assenzio; Fiammiferi; Versatore; Ricettario; Zollette di zucchero; Altro
pt-PT: Acessórios para absinto incluídos: Copo de absinto; Colher de absinto; Fósforos; Bico doseador; Livro de receitas; Cubos de açúcar; Outro
da: Absint-tilbehør medfølger: Absintglas; Absintske; Tændstikker; Skænkeprop; Opskriftshæfte; Sukkerknalder; Andet
zh-TW: 包含苦艾酒配件: 苦艾酒杯; 苦艾酒匙; 火柴; 倒酒器; 酒譜小冊子; 方糖; 其他
el: Περιλαμβάνονται αξεσουάρ για αψέντι: Ποτήρι αψεντιού; Κουτάλι αψεντιού; Σπίρτα; Στόμιο ροής; Βιβλιαράκι συνταγών; Κύβοι ζάχαρης; Άλλο
bg-BG: С включени аксесоари за абсент: Чаша за абсент; Лъжица за абсент; Кибрит; Наливник; Книжка с рецепти; Кубчета захар; Други
ru: Аксессуары для абсента в комплекте: Бокал для абсента; Ложка для абсента; Спички; Дозатор; Буклет с рецептами; Кубики сахара; Другое
ko: 압생트 액세서리 포함: 압생트 글라스; 압생트 스푼; 성냥; 푸어러; 레시피 소책자; 각설탕; 기타
de: Absinthzubehör inklusive: Absinth-Glas; Absinth-Löffel; Streichhölzer; Ausgießer; Rezeptheft; Würfelzucker; Andere
tr: Dahil olan absent aksesuarları: Absint bardağı; Absint kaşığı; Kibrit; Akıtıcı; Tarif kitapçığı; Küp şeker; Diğer
pl: Dołączono akcesoria do absyntu: Kieliszek do absyntu; Łyżeczka do absyntu; Zapałki; Nalewak; Broszura z przepisami; Kostki cukru; Inne
ro-RO: Accesorii pentru absint incluse: Pahar pentru absint; Linguriță pentru absint; Chibrituri; Picurător; Broșură cu rețete; Cuburi de zahăr; Altele
sv: Absinttillbehör som ingår: Absintglas; Absintsked; Tändstickor; Droppkork; Recepthäfte; Sockerbitar; Övrigt
ja: アブサンアクセサリー付き: アブサングラス; アブサンスプーン; マッチ棒; ポアラー; レシピブック; 角砂糖; その他
sl-SI: Priloženi dodatki za absint: Kozarec za absint; Žlička za absint; Vžigalice; Nalivnik; Knjižica z recepti; Kocke sladkorja; Drugo
es: Accesorios de absenta: Copa para absenta; Cuchara para absenta; Fósforos; Vertedor; Libro de recetas; Terrones de azúcar; Otro
hu: Abszint kiegészítőkkel: Abszintospohár; Abszintoskanál; Gyufa; Kiöntő; Receptfüzet; Kockacukor; Egyéb
vi: Phụ kiện Absinthe đi kèm: Ly Absinthe; Thìa Absinthe; Que diêm; Vòi rót; Sổ công thức; Đường viên; Khác
nb: Inkludert absinth-tilbehør: Absintglass; Absintskje; Fyrstikker; Skjenketut; Oppskriftshefte; Sukkerbiter; Annet
sk-SK: Vrátane príslušenstva k absintu: Pohár na absint; Lyžička na absint; Zápalky; Nalievatko; Brožúra s receptami; Kocky cukru; Iné
fi: Absintin mukana tulevat lisävarusteet: Absinttilasi; Absinttilusikka; Tulitikut; Kaatonokka; Reseptivihko; Sokeripalat; Muu